---
title: "R Notebook"
output: html_notebook
---

## Importation des packages nécessaire pour ce projet

```{r}
library(pdftools)
library(stringr)
library(tidyverse)
```

## Lecture du PDF 

```{r}
data <- readxl::read_excel("~/PFE/Base_de_données_ICECCME 2023.xlsx")
pdf <- pdf_text("../PFE/proceedings (1).pdf")
pdf_data <- pdf_data("../PFE/proceedings (1).pdf")
```

## Extraction des numéros de pages du début de chaque article

L'expression régulière signifie : tous les chaines de caratères qui commence par une ou deux espaces suivies par un nombres et qui se termine par un retoure á la ligne.

```{r}
v <- vector()
numbers <- function(){
  
  for (i in 2:20) {
    t <- suppressWarnings(expr =  str_extract_all(pdf[i], "\\s{1,2}[0-9]+\\n") %>% str_extract_all("\\s{1,2}[0-9]+"))
    v <- c(v, as.numeric(as_vector(t)))
  }
  return(v)
}
v <- numbers()
v <- v[2:length(v)]
v <- v+ 20
v[2:10]
```

## Extraction des addresses mail des auteurs

Ce expression régulier est celui de tous adress mail en r

```{r}
mail_ <- vector()
motif_email <- "\\b[A-Za-z0-9._%+-]+@[A-Za-z0-9.-]+\\.[A-Za-z]{2,}\\b" 
mail <- function(){
  for (i in v) {
    t <- str_extract_all(pdf[i], motif_email)[[1]]
    u <- ""
    for(i in 1:length(t)){
      u <- paste(u, t[i])
    }
    mail_ <- c(mail_, u)
  }
  return(mail_)
}
m <- mail()
m[4:12]
```

## Dans les données sous forme de tableau tibble on recupère seulement les pages debut des articles

```{r}
article <- pdf_data[v]
```

## Récupération du titre des articles

```{r}
tit <- vector()
title_ <- function(){
  for (i in 1:length(article)) {
    text <- article[[i]][article[[i]]$height == as.numeric(max(article[[i]]$height)), "text"]
    k <- ""
    a = as.vector(text["text"])
    k = ""
    for (l in a$text) {
        k <- paste(k, l)
      }
    
    tit<- c(tit, k)
  }
  return(tit)
}
t <- title_()
t[2:12]
```

## Construction de la base de données

```{r}
y <- tibble(
  numero = numeric(),
  titre = character(),
  mail = character()
)
for ( i in 1:length(t)) {
  y[i,"numero"] = i
  y[i,"titre"] = t[i]
  y[i,"mail"] = m[i]
}
y[4:7, ]
view(y)
```

## Quelques arrangement de la base de données car certains resultat sont mal présentés

```{r}
y[7, "titre"] <- "An Interdisciplinary Perspective On Mis/Disinformation Control"
y[7, "mail"] <- "caramancionk@uwstout.edu"
y[7, "numer0"] <- 7
y <- y[, c("titre", "numero","mail")]
y$mail <- str_replace(y$mail, ",", "")
y[17, "titre"] <- "Speed Estimation of Vehicles using Monocular Cameras"
y[108, "titre"] <- "Hand Gesture Classification using Deep learning and CWT images based on multi-channel surface EMG signals"
y[112, "titre"]<- "Control Design for Position Synchronization in Central Converter Multi-Machine Actuators"
y[140, "titre"] <- "Damage identification in complex structures using vibration data"
y[150, "titre"]  <- "Optimal False Data Injection Attack on EV Chargers and DGs in Active Distribution Networks"
y[168, "titre"]<- "Robust position-based visual servoing of industrial robots using feedforward kinematic approach based on integral quasi-super twisting algorithm"
y[177, "titre"] <- "State-Space Modeling and Analysis of Distributed Secondary Control of DC Microgrids"
 y[248, "titre"]<- "Efficient Design of a Multiband Microstrip Series-Fed Array Antenna for 5G Millimeter-Wave Applications"
y[274, "titre"] <- "Emergency Braking Control Design for a Dual Cart- Trolley Overhead Crane"
y[277, "titre"] <- " Low Complexity Decision Directed Adaptive Receiver for MIMO Communication Systems"
y[293, "titre"] <- "A Machine-Learning Approach for Children’s Pain Assessments Using Prosodic and Spectral Acoustic Features"
y[354, "titre"] <- "Flexible Circuit Designs of M-ary Digital Modulations and Demodulations"
y[371, "titre"] <- "Area&power optimized modulo (2n ± 2p ± 1) multiplier"
y[412, "titre"] <- "Optimal Robust Control Scheme for SSSC System Based on H∞ to Improve Power System Small Signal Stability"
view(y)
```

## Sauvegarde du resultat sous forme de fichier xlsx

```{r}
library(writexl)
write_xlsx(y, "~/b_organize.xlsx")
```
